【裁判字號】    89,易,37
【裁判日期】    900227
【裁判案由】    竊盜
【裁判全文】
臺灣澎湖地方法院刑事判決                            八十九年度易字第三七號
    公  訴  人  臺灣澎湖地方法院檢察署檢察官
    被      告  甲○○
右列被告因竊盜案件，經檢察官提起公訴（八十九年度偵字第一三五號），本院判決
如左：
    主  文
甲○○無罪。
    理  由
一、公訴意旨如起訴書所載。
二、訊據被告甲○○堅詞否認有何加重竊盜犯行，辯稱：伊並未竊盜，警訊中會承認
    是因為被警察逼迫，螺絲起子也是受逼迫才拿出來的，並非作案工具，當天伊身
    上的錢係客人給伊的小費；案發當天伊只是發現抽屜被撬開，並告知老闆娘乙○
    ○等語。
三、按犯罪事實應依證據認定之，無證據不得推定其犯罪事實；又不能證明被告犯罪
    者，應諭知無罪之判決，刑事訴訟法第一百五十四條、第三百零一條第一項分別
    定有明文。又事實之認定，應憑證據，如未能發現相當證據，或證據不足以證明
    ，自不能以推測或擬制之方法，以為裁判基礎，此有最高法院四十年臺上字第八
  六號判例意旨可資參照。
四、公訴人認被告甲○○涉有上開犯行，無非以被告曾在警訊中自白，又其供述前後
    不一，及扣案之螺絲起子一支為主要論據。經查：
（一）本件被告於警訊之自白係：伊用螺絲起子弄開鎖後，即從中拿起不詳張數之千
      元鈔票，放在外套口袋，經核與被害人乙○○所陳：伊是用藍色小皮包裝錢，
      再放在收銀台抽屜中之情節略有不符，則上開自白之真實性尚有可疑。又被告
      係屬輕度智能不足之人，遇壓力有緊張反應，解決問題能力受智力略弱限制，
      且言語表達能力不佳，言語重複，內容貧乏，業經行政院衛生署澎湖醫院鑑定
      屬實，有該院精神鑑定報告書一份附卷足稽。是以被告雖對如何遭警逼迫，致
      於警訊中自白一節，供述前後不一，惟因其智能低落，自容易呈言詞反覆狀態
      ，尚不得以其於警訊中之自白，及其供詞反覆，即逕推論其有加重竊盜犯行，
      仍應參酌其他證據加以審認。
（二）又本件原置放金錢、遭撬壞之收銀台抽屜，其毀損是否即扣案之螺絲起子所致
      ，並未經警或公訴人比對其痕跡是否相符，又本院復命被害人乙○○提出該只
      抽屜供比對，惟因該ＫＴＶ業已結束營業，致無法提出，亦據被害人供承在卷
    ，是以扣案之螺絲起子，是否即本件竊盜之作案工具，尚有疑問。另被害人當
      日遭竊之新台幣（下同）八萬元，經警獲被告同意，在被告身上、及其住處找
      尋，並未據查獲，是被告是否有加重竊盜犯行，並非無疑。
（三）參酌被害人乙○○於警訊及本院審理時所陳：伊當天會發現遭竊之事，最先就
      是被告告訴伊的；當天凌晨五點多，另有一名客人坐在該抽屜附近，後來伊發
      現遭竊時，該客人即離去；本來被告都沒有承認偷錢，但經警方問了很多次，
      被告就承認等語，其所述情節，核與被告所辯大致相符，應屬真實。衡諸常情
      ，如本件竊盜確為被告所為，被告應不致有主動告知被害人遭竊之行為，況被
      害人遭竊時，另有他人在該抽屜附近，則本件竊盜是否被告所為，即有可疑。
五、綜上所述，公訴人所引之證據，尚不足證明被告確有加重竊盜之犯行。此外，復
    查無其他積極證據足證被告有上開之犯行，即屬無從證明，揆諸前開說明，爰諭
    知被告無罪之判決。
據上論斷，應依刑事訴訟法第三百零一條第一項，判決如主文。
本案經檢察官葉麗琦到庭執行職務。
中        華        民        國      九十     年   二   月   二十七    日
                       臺 灣 澎 湖 地 方 法 院 刑 事 庭
                                       法      官  李    宛    玲
右正本證明與原本無異。
如不服本判決，應於判決送達後十日內，向本院提出上訴狀（須附繕本）。
中        華        民        國      九十     年   三   月     一      日
                                       書  記  官  劉    竹    苞


司法院資訊處製作；財團法人民間司法改革基金會備份。
